臺灣板橋地方法院刑事裁定　　　　　　96年度交聲字第2022號
原處分機關　交通部公路總局臺北區監理所蘆洲監理站
異　議　人　甲○○原名楊志亮.
即受處分人
上列異議人即受處分人因違反道路交通管理處罰條例案件，對於
交通部公路總局臺北區監理所蘆洲監理站民國96年12月4日所為
北監蘆字第裁46-AD0000000號處分不服，聲明異議，本院裁定如
下：
    主  文
異議駁回。
    理  由
一、異議意旨略以：緣異議人即受處分人甲○○於民國96年9月
    14日15時12分許騎乘NSZ-556號機車，行經臺北市○○路○段
    並附載幼童一名，因所附載之幼童年齡剛滿2歲，且專售安
    全帽之店家並無售幼童的安全帽，因為幼童頭圍太小沒有適
    用的，並且告知本人如戴不符合幼童適用的安全帽易使幼童
    頸椎受傷，故本人只好用帽子及安全帶扣於腰際以保護幼童
    之安全，被執勤員警照相舉發，自有未服。為此聲明異議，
    請求撤銷原處分云云。
二、按「機車腳踏車駕駛人或附載座人未依規定戴安全帽者，處
    駕駛人新臺幣五百元罰鍰。」道路交通管理處罰條例第31條
    第6款定有明文。次按道路交通安全規則第88條第1項第5款
    規定：「機器腳踏車附載人員或物品，應依下列規定：五、
    駕駛人及附載坐人均應戴安全帽」。
三、經查：
（一）本件異議人即受處分人甲○○騎乘車號NSZ-556 號重型機
      車，於96年9 月14日15時12分許，行經臺北市○○路○段
      時，因附載座人未戴安全帽，經警照相逕行舉發，通知車
      主應於96年11月1 日前自動繳納罰鍰，有臺北市政府警察
      局96年9 月28日之北市警交大字第AD0000000 號舉發違反
      道路交通管理事件通知單影本1 紙及採證照片1 禎在卷，
      異議人不服，原舉發機關臺北市政府警察局北投分局於96
      年11月8 日以北市警投分交字第09632023900 號函，敘明
      舉發異議人違規之經過及舉發依據，嗣交通部公路總局臺
      北區監理所蘆洲監理站因異議人聲明不服，乃於96年12月
      4 日以北監蘆字第裁46-AD0000000號為裁決處分，就異議
      人「機器腳踏車附座載人未依規定戴安全帽」之交通違規
      行為，裁處異議人罰鍰新臺幣（下同）500 元，有卷附上
      開函文及裁決書影本各1 份為佐。
（二）異議人甲○○於聲明異議書中坦承騎乘上開重型機車於96
      年9 月14日15時12分許，行經臺北市○○路○段因機器腳
      踏車附座載人未依規定戴安全帽之事實，且有警察採證照
      片1 幀附卷可稽。從而異議人於前開時、地，騎乘上開機
      車「機器腳踏車附座載人未依規定戴安全帽」之違規行為
      ，堪以認定。
（三）又觀上開舉發照片，異議人使用所謂機車座椅係置於機車
      車身腳踏板處，使幼童坐於其身前，而非使搭載人坐於機
      車之附座，此舉已嚴重影響於機車行車之穩定性及該幼童
      之安全，而異議人既未購得合適幼童戴用之安全帽，即不
      應捨幼童之安全於不顧而執意違規以機車搭載未戴安全帽
      之幼童外出，其辯稱所附載之幼童年齡剛滿2 歲，因幼童
      頭圍太小沒有適用安全帽，故其使用帽子及安全帶扣於腰
      際以保護幼童之安全，被執勤員警照相舉發，自有未服云
      云，顯非正當理由。
四、據上所析，原處分機關援引道路交通管理處罰條例第31條第
    6項規定，就「機器腳踏車附座載人未依規定戴安全帽」之
    交通違規行為，裁處異議人罰鍰500元，並無違誤或不當，
    本件異議為無理由，應予駁回。
據上論斷，應依道路交通案件處理辦法第19條，裁定如主文。
中　　華　　民　　國　　96　　年　　12　　月　31　　　日
                      交通法庭    法  官  陳恆寬
上列正本證明與原本無異。
如不服本裁定，應於裁定送達後五日內敘明抗告理由，向本院提
出抗告狀。
                                  書記官  張惠芳
中　　華　　民　　國　　97　　年　　1 　　月　　3 　　日
